【裁判字號】    92,交聲,110
【裁判日期】    920930
【裁判案由】    違反道路交通管理處罰條例聲明異議
【裁判全文】
臺灣苗栗地方法院交通事件裁定                    九十二年度交聲字第一一○號
    原處分機關  交通部公路總局新竹區監理所苗栗監理站
    異  議  人
    即受處分人  甲○○
右列受處分人因違反道路交通管理處罰條例案件，對於交通部公路總局新竹區監理所
苗栗監理站民國九十二年一月八日所為之處分（竹監苗字第裁五四—一Ａ00000
00號裁決書），聲明異議，本院裁定如左：
      主    文
異議駁回。
      理    由
一、本件聲明異議意旨略以：異議人所有車號ＧＨ－二八一九號自小客車業於民國八
    十九年四月二十日贈予魏姓友人，本件違規行為係其魏姓友人所為，再者，原處
    分機關之裁決書為異議人之女收受，因正逢年關，家中大掃除，其女忘記轉交該
    裁決書予異議人，致異議人未作處理，因此造成駕照註銷等語云云。
二、按「汽車駕駛人停車時，有左列情形之一者，處新台幣六百元以上一千二百元以
    下罰鍰：十一在道路收費停車處所停車，不依規定繳費通知者。」道路交通管理
    處罰條例第五十六條第一項第十一款（原為第五十六條第一項第十款）定有明文
    。
三、本件聲明異議人所有車號ＧＨ－二八一九號自小客車於八十九年六月二十三日，
    在台北市○○○路收費處所停車，不依規定繳費，原處分機關乃以道路交通管理
    條例第五十六條第一項第十款（現行法為第五十六條第一項第十一款）規定暨違
    反道路交通管理事件統一裁罰標準及處理細則第四十四條第一項規定，並依同條
    例第八十五條第三項歸責處罰，於九十二年一月八日逕行裁決其應處罰新台幣一
    千二百元；而裁決書異議人於九十二年一月十三日收受，因逾期未到案繳納罰款
    ，亦未繳送駕照到站，原處分機關乃依同條例第六十五第一項第三款之規定，於
    九十二年二月二十三日註銷其普通小型車駕照。
四、經查：
  (一)受處分人即異議人所有車號ＧＨ－二八一九號自小客車於前揭時、地在道路收費
    停車處所停車，不依規定繳費之事實，此有台北市政府交通局北市交停字第一Ａ
    0000000號舉發違反道路交通管理條例通知單影本一份、交通部公路局新
    竹區監理所苗栗監理站違反道路交通管理事件九十二年一月八日竹監苗字第裁五
    四—一Ａ0000000號裁決書影本附卷可稽，並經異議人於聲明異議狀內坦
    承係其魏姓友人所為，有聲明異議狀乙份在卷足參。且上開裁決書，已於九十一
    年一月二十四日為送達代收人溫雪清收受，此有中華民國郵政掛號郵件收件回執
    影本一份附卷可考。異議人雖辯稱：「鈞站所寄發之裁決書，又正巧於年關前後
    ，再加上草民（即異議人）之女兒接到後，正和家人正為年節忙碌且大掃除等等
    因素才忘記將該信件轉交草民處置」等語，惟信件收受者溫雪猜係異議人有辨別
    事理能力之同居人，按「於應送達處所不獲會晤應受送達人時，得將文書付與有
    辨別事理能力之同居人、受雇人或應送達處所之接收郵件人員。」行政程序法第
    七十三條第一項定有明文，是上揭裁定業已合法送達，不得以同居人忘記轉交為
    由而影響其送達之效力。
  (二)異議人所有車號ＧＨ－二八一九號自小客車雖於八十九年四月二十日讓渡予魏早
    民君，有讓渡書乙份在卷可稽，然異議人並未至監理站辦理變更登記，經查詢該
    車籍資料「車主名稱」仍為異議人「甲○○」，有汽車車籍查詢單乙份在卷足參
    ，是異議人仍為道路交通管理處罰條例所稱「汽車所有人」，先予敘明。按逕行
    舉發違反道路交通管理事件，經汽車所有人依通知單所載應到案日期前到案，並
    告知違規駕駛人姓名、即另行通知違規駕駛人到案依法處理，逾應到案日期者，
    處罰機關應依道路交通管理處罰條例第八十五條第三項規定處罰該汽車所有人，
    違反道路交通管理事件統一裁罰基準及處理細則第二十四條亦定有明文，本件係
    逕行舉發案件，而異議人未依規定於舉發通知單之應到案日期前到案，並告知處
    罰機關該名實際違規駕駛人姓名、
    交通管理處罰條例第八十五條第三項「本條例關於車輛駕駛人之處罰，如應歸責
    於車輛所有人者，處罰車輛所有人」規定，對車輛所有人加以處罰，原處分機關
    以受處分人為本件被舉發車輛之所有人而予以裁罰，並無違誤。從而，原處分機
    關據以援引道路交通管理處罰條例第五十六條第一項第十款（現行法已更改為第
    五十六條第一項第十一款）之規定暨違反道路交通管理事件統一裁罰標準及處理
    細則第四十四條第一項規定，並依同條例第八十五條第三項規則歸責處罰，裁處
    聲明異議人處新台幣一千二百元，且因逾期未到案繳納罰款，亦未繳送駕照到站
    ，原處分機關乃依同條例第六十五第一項第三款之規定，於九十二年二月二十三
    日註銷其普通小型車駕照，並無不當，本件異議為無理由，應予駁回。
五、據上論斷，應依道路交通案件處理辦法第十九條，裁定如主文。
中      華      民      國    九十二    年      九      月     三十     日
                                    台灣苗栗地方法院交通法庭
                                        法  官  林  誌  誠
右正本證明與原本無異。
如不服本裁定，應於送達後五日內，向本院提出抗告狀。
                                        書記官  楊  慧  萍
中      華      民      國    九十二    年      十      月      二      日


司法院資訊處製作；財團法人民間司法改革基金會備份。
